【裁判字號】    96,訴,4094
【裁判日期】    970229
【裁判案由】    毒品危害防制條例
【裁判全文】
臺灣板橋地方法院刑事判決              96年度訴字第4094號
公  訴  人  臺灣板橋地方法院檢察署檢察官
被      告  高溪泉
上列被告因違反毒品危害防制條例案件，經檢察官提起公訴（96
年度毒偵字第7679號），本院裁定改用簡式審判程序審理，判決
如下：
    主  文
高溪泉施用第一級毒品，累犯，處有期徒刑捌月。扣案之第一級
毒品海洛因壹包（驗餘淨重零點零零陸公克），沒收銷燬之。
    事  實
一、高溪泉前曾於民國81年間，因違反肅清煙毒條例案件，經臺
    灣臺北地方法院於以81年度訴字第2128號判處有期徒刑3 年
    4 月確定。復於82年間因違反肅清煙毒條例及麻醉藥品管理
    條例等案件，經臺灣臺北地方法院於82年5 月5 日以82年度
    訴字第985 號各判處有期徒刑3 年4 月、3 月，應執行有期
    徒刑3 年6 月確定。又於同年間因違反肅清煙毒條例案件，
    經臺灣高等法院於83年4 月21日以83年度上訴字第1288號判
    處有期徒刑3 年4 月確定。上開3 罪嗣經臺灣高等法院於83
    年6 月30日以83年聲字第1227號裁定應執行刑為有期徒刑6
    年確定，並與81年間違反肅清煙毒條例案件判處之有期徒刑
    3 年4 月接續執行，嗣於86年5 月3 日假釋出獄。其於假釋
    期間之90年間因施用毒品案件，經本院裁定送觀察、勒戒後
    ，認有繼續施用毒品之傾向，改裁定送強制戒治，於92年5
    月21日強制戒治期滿，由臺灣板橋地方法院檢察署檢察官於
    92年6 月13日（起訴書誤載為96年6 月13日）以92年度戒毒
    偵字第2870號為不起訴處分確定，並撤銷上開假釋，接續執
    行殘刑有期徒刑5 年1 月又11日，於96年1 月26日執行完畢
    。又於96年間因施用毒品案件，經臺灣臺北地方法院於96年
    12月7 日以96年度訴字第1627號判處有期徒刑8 月確定（尚
    未執行）。詎其仍不知悔改，於強制戒治執行完畢釋放後5
    年內，又基於施用第1 級毒品海洛因之犯意，於96年6 月26
    日10時許，在臺北縣板橋市○○街36巷18之2 號住處，以針
    筒注射之方式，施用第1 級毒品海洛因乙次。嗣於翌（27）
    日10時30分許，在臺北市○○○道與萬大路交岔路口為警查
    獲，並扣得第1 級毒品海洛因1 包（驗餘淨重0.006 公克）
    ，經警採尿送驗呈嗎啡陽性反應，始悉上情。
二、案經臺北市政府警察局萬華分局報請臺灣臺北地方法院檢察
    署呈請臺灣高等法院檢察署檢察長核轉臺灣板橋地方法院檢
    察署檢察官偵查起訴。
    理  由
一、上揭事實業經被告高溪泉於偵查及本院審理中坦承不諱（見
    臺灣臺北地方法院檢察署96年度偵字第14101 號偵查卷第30
    頁、本院97年2 月13日準備程序及簡式審判筆錄），並有第
    1 級毒品海洛因1 包（驗餘淨重0.006 公克）扣案可證（見
    上開偵查卷第9 頁），且被告為警查獲後所採集之尿液經送
    檢驗結果確呈嗎啡陽性反應，此有臺灣尖端先進生技股份有
    限公司濫用藥物尿液檢驗報告1 紙在卷可憑（見上開偵查卷
    第37頁）。此外，並有交通部民航局航空醫務中心毒品鑑定
    書1 紙在卷可憑（見上開偵查卷第41頁），足徵被告之任意
    性自白與事實相符。又被告於90年間因施用毒品案件，經本
    院裁定送觀察、勒戒後，認有繼續施用毒品之傾向，改裁定
    送強制戒治，於92年5 月21日強制戒治期滿，由臺灣板橋地
    方法院檢察署檢察官於92年6 月13日以92年度戒毒偵字第28
    70號為不起訴處分確定。又於96年間因施用毒品案件，經臺
    灣臺北地方法院於96年12月7 日以96年度訴字第1627號判處
    有期徒刑8 月確定（尚未執行）等情，有臺灣高等法院被告
    前案紀錄表1 份在卷可憑。是本案事證明確，被告於強制戒
    治執行完畢釋放後5 年內，再犯本件施用第1 級毒品之犯行
    洵堪認定，應予依法論處。
二、核被告高溪泉所為，係犯毒品危害防制條例第10條第1 項之
    施用第1 級毒品罪。被告持有第1 級毒品海洛因，既意在供
    己施用，其持有之低度行為應為施用之高度行為所吸收，不
    另論罪。末查，被告有如事實欄所載之論罪科刑及執行情形
    ，此有臺灣高等法院被告前案紀錄表1 份可查，其於有期徒
    刑執行完畢後，5 年內故意再犯本件有期徒刑以上之罪，為
    累犯，應依法加重其刑。爰審酌被告之素行、犯罪之動機、
    目的、手段，施用第1 級毒品戕害自身健康及其犯後坦承犯
    行，態度良好等一切情狀，量處如主文所示之刑，以資懲儆
    。
三、扣案之海洛因1 包（驗餘淨重0.006 公克），屬第1 級毒品
    （其內毒品與外袋無法析離完盡，應概認屬查獲之毒品），
    不問屬何人所有，應依毒品危害防制條例第18條第1 項前段
    之規定併予宣告沒收銷燬之。
四、本件經檢察官提起公訴，被告於準備程序中就被訴事實為有
    罪之陳述，經法官告知簡式審判程序之旨，並聽取公訴人、
    被告之意見後，本院合議庭裁定由受命法官獨任進行簡式審
    判程序，併予敘明。
據上論斷，應依刑事訴訟法第273 條之1 第1 項、第299 條第1
項前段，毒品危害防制條例第10條第1 項、第18條第1 項前段，
刑法第11條前段、第47條第1 項，判決如主文。
本案經檢察官郭季青到庭執行職務。
中    華    民    國    97    年    2     月    29    日
                  刑事第十九庭  法  官  曾正耀
上正本證明與原本無異。
如不服本判決，應於判決送達後10日內向本院提出上訴狀 (應抄
附繕本)。
                                書記官  陳淑怡
中    華    民    國    97    年    2     月    29    日
附錄本案論罪科刑法條全文：
毒品危害防條例第10條第1 項
施用第1級毒品者，處6 月以上5 年以下有期徒刑。


司法院資訊處製作；財團法人民間司法改革基金會備份。
